---
title: |
   Rapport sur le nouveau comptage de MUSO

subtitle: |
  | Caris Foundation International | Impact Youth Project
author: " Alexandro DISLA | Pierre R. CASSION | Davidson ADRIEN | Fannéty Guercin"
date: '`r format(Sys.time(), "%d %B %Y")`'
output: rmdformats::readthedown
---



<style>
body{
text-align: justify
}
</style>


```{r setup, include=FALSE}
knitr::opts_chunk$set(echo = FALSE, message=FALSE, warning=FALSE)
```



```{r libraries}
Sys.setenv(TZ='GMT')
suppressPackageStartupMessages(library(RMySQL))
suppressPackageStartupMessages(library(odbc))
suppressPackageStartupMessages(library(DBI))
suppressPackageStartupMessages(library(viridis))
suppressPackageStartupMessages(library(ggrepel))
suppressPackageStartupMessages(library(ggiraphExtra))
suppressPackageStartupMessages(library(hrbrthemes))
suppressPackageStartupMessages(library(plotly))
suppressPackageStartupMessages(library(RColorBrewer))
suppressPackageStartupMessages(library(tidyverse))
suppressPackageStartupMessages(library(lubridate))
suppressPackageStartupMessages(library(scales))
suppressPackageStartupMessages(library(extrafont))
suppressPackageStartupMessages(library(forcats))
suppressPackageStartupMessages(library(DT))
suppressPackageStartupMessages(library(data.table))
suppressPackageStartupMessages(library(readxl))
suppressPackageStartupMessages(library(reticulate))
suppressPackageStartupMessages(library(plotrix))
suppressPackageStartupMessages(library(dygraphs))
suppressPackageStartupMessages(library(xts))
```




```{r CommCare data}
#OM DATA
lookup<-read_excel('C:\\Users\\Fanety Guercin\\Documents\\IMPACT\\Scripts_R\\lookup_caris\\caris-test_users_muso.xlsx')%>%
  select(username,name)

#DATA FOR TRACKING PROGRESS
compar<- read_excel('C:\\Users\\Fanety Guercin\\Documents\\IMPACT\\Scripts_R\\lookup_caris\\dt_muso.xlsx', sheet = 1)

```



```{r former script, eval = TRUE}
inst=dbSendQuery(
  dbConnect(MySQL(), user='caris_readonly', password='longlivecaris!', dbname='caris_db', host='mysql.hivhaiti.org'),
  "SELECT 
    be.first_name AS prenom,
    be.last_name AS nom,
    c.is_household_applicable as is_household_not_applicable,
    age,
    mh.sexe,
    mh.arv,
    mh.pos,
    c.id_patient,
    mh.test,
    mh.often_sick,
    mh.created_at,
    mh.updated_at as date_update,
    c.name as nom_groupe,
    c.office,
    au.email,
    au.username,
    p.muso_case_id as caseid
FROM
    muso_household_2022 AS mh
    
        LEFT JOIN
    beneficiary be ON mh.id_patient = be.id_patient
        LEFT JOIN
    auth_users au ON mh.created_by = au.id
        right JOIN
    (SELECT 
        mgm.id_patient, mgm.id_group, mg.name, mg.office, mg.code, mgm.is_household_applicable
    FROM
        muso_group_members mgm
    LEFT JOIN muso_group mg ON mgm.id_group = mg.id) c ON c.id_patient = mh.id_patient
    left join patient p on p.id=c.id_patient
    where mh.id is not null or c.is_household_applicable = 'yes'")

df_hivhaiti = fetch(inst, n =-1)

```




```{r}
df_hivhaiti$username[is.na(df_hivhaiti$username)] = '---'
df_hivhaiti$created_at[is.na(df_hivhaiti$created_at)] = '2022-06-30'

df_hivhaiti$is_household_not_applicable[is.na(df_hivhaiti$is_household_not_applicable)] = 'no'
df_hivhaiti$created_at<-as.Date(df_hivhaiti$created_at)
df_hivhaiti$office[df_hivhaiti$office == 'BOM'] = 'PDP & BOM'
df_hivhaiti$office[df_hivhaiti$office == 'PDP'] = 'PDP & BOM'

a<-"2022-02-16"


#TOTAL COMPTAGE SUR HIVHAITI
c<-length(unique(df_hivhaiti$id_patient))
```





```{r}

#DATA WRANGLING FOR COUNTING THE PAST WEEK
d<-cut(Sys.Date(), breaks = 'week', start.on.monday = F)
d<-as.Date(d)
prev<-floor_date(d-1, "week",1)
after<-prev+4
```





```{r}
#DATA FROM HIVHAITI
df_men_perf_hh1<-df_hivhaiti%>%
  filter(is_household_not_applicable != 'yes')%>%
  select(created_at)%>%
  group_by(created_at)%>%
  count()%>%
  rename(timeEnd = created_at)


df_men_perf_hh2<-df_hivhaiti%>%
  filter(is_household_not_applicable == 'yes' & !is.na(age))%>%
  select(created_at)%>%
  group_by(created_at)%>%
  count()%>%
  rename(timeEnd = created_at)


df_men_perf_hh<-rbind(df_men_perf_hh1,df_men_perf_hh2)


#HIVHAITI
eff_sem_ec_hh1<-df_hivhaiti%>%
  filter(created_at>= prev & created_at<=after)%>%
  select(id_patient)%>%
  rename(case_id = id_patient)%>%
  group_by(case_id)%>%
  count()

eff_sem_ec_hh1$case_id<-as.character(eff_sem_ec_hh1$case_id)

eff_sem_ec_hh<-eff_sem_ec_hh1%>%
  select(-n)
  
eff_sem_ec<-eff_sem_ec_hh


##LESS THAN 18
filtr_hh<-df_hivhaiti%>%
  filter(is_household_not_applicable != 'yes')%>%
  mutate(age_group = ifelse(age < 18, '<18',
                            ifelse(age>18,'18+','NULL')))%>%
  filter(age_group == '<18')%>%
  select(age_group)


prop_ib_18 = paste0(round(length(filtr_hh$age_group)/(sum(df_men_perf_hh$n))*100, 2), '%')
```



## **1. OVERVIEW**

De `r a` à aujourd'hui (`r Sys.Date()`), `r c` comptages de ménage de MUSO ont été ajoutés sur hivhaiti et CommCare.
Quant à la semaine écoulée (du `r prev` au `r after`), `r length(eff_sem_ec$case_id)` ont été ajoutés à raison de `r round(length(eff_sem_ec$case_id)/5,0)` en moyenne par jour. Au niveau des ménages déjà comptés, les < 18 représentent une proportion de  `r length(filtr_hh$age_group)` sur `r sum(df_men_perf_hh$n)` (soit `r prop_ib_18`) dans la population cible. Quant au ratio des bénéficiaires indirects de moins de 18 ans sur les bénéficiaires directs de MUSO, il est de `r round(length(filtr_hh$age_group)/c,2)` jusqu'ici.




#### **Figure 1.1 - Evolution des ajouts de comptage de ménage de MUSO à travers le temps (du `r a` au `r Sys.Date()`)**


***Note***: Le pic du 23 Mars 2022 marque le jour de la migration massive des données entrées via CommCare vers hivhaiti.


```{r}

df_1 = df_hivhaiti%>%
  select(created_at, id_patient)%>%
  group_by(created_at,id_patient)%>%
  count()%>%
  ungroup()%>%
  group_by(created_at)%>%
  summarise(n = sum(n))%>%
  rename(timeEnd = created_at)

# Since my time is currently a factor, I have to convert it to a date-time format!
df_1$timeEnd <- ymd_hms(df_1$timeEnd)
 
# Then you can create the xts necessary to use dygraph
don <- xts(x = df_men_perf_hh$n, order.by = df_men_perf_hh$timeEnd)
# Finally the plot
  dygraph(don) %>%
  dyOptions(labelsUTC = TRUE, fillGraph=TRUE, fillAlpha=0.1, drawGrid = FALSE, colors="darkmagenta") %>%
  dyRangeSelector() %>%
  dyCrosshair(direction = "vertical") %>%
  dyHighlight(highlightCircleSize = 5, highlightSeriesBackgroundAlpha = 0.2, hideOnMouseOut = FALSE)  %>%
  dyRoller(rollPeriod = 1)
  
```





#### **Figure 1.2 - Progression des comptages de ménage dans les différents bureaux du projet**

```{r}

df_real_0<-df_hivhaiti%>%
  distinct(id_patient, .keep_all = TRUE)%>%
  select(office)

df_real = df_real_0%>%
  group_by(office)%>%
  count()

reste<-left_join(compar, df_real, by = 'office')
reste$n.y[is.na(reste$n.y)]<-0
reste<-reste%>%
  mutate(freq = n.x - n.y)%>%
  select(-c(n.x,n.y))%>%
  mutate(type = 'reste')


df_real<-df_real%>%
  mutate(type = 'réalisation')%>%
  rename(freq = n)
df_real$office[is.na(df_real$office)]<-'---'

df_compar<-rbind(reste,df_real)


df_compar %>%
  group_by(office)%>%
  mutate(proc = (freq/sum(freq) * 100))%>%
  ggplot(aes(fill=type, y=freq, x=reorder(office,-freq), show.legend = F))+ 
  geom_bar(stat="identity",color="black", show.legend = T) +
  geom_label(aes(label = paste(paste(format(freq,big.mark = ",")),sep=" ",
                               paste("(",sep="",round(proc,0),"%)"))),
             position =  position_stack(vjust = 0.5), show.legend = F,color='white', size=3)+
  scale_fill_brewer(palette = "Dark2")+
  coord_cartesian(ylim = c(-750,9800))+
  theme_bw()+
  labs(caption=paste("Data source: CommCare & hivhaiti",sep = " / ", Sys.Date()))+
  theme(
    plot.caption = element_text(face="italic",size = 8))+
  xlab("")+
  ylab("")

```





## **2. Informations sur les bénéficiaires comptés**

#### **Figure 2.1 - Distribution par âge des bénéficiaires indirects de MUSO jusque-là comptés**

```{r, eval=TRUE}

age_hh<-df_hivhaiti%>%
  select(age)%>%
  drop_na()


breaks <- quantile(age_hh$age,seq(0,1,by=0.1))

hist(age_hh$age,
main="",
breaks=breaks,
xlab="Age in year",
xlim=c(min(age_hh$age),20),
col="darkmagenta",
freq=FALSE
)

```





#### **Figure 2.2 - Distribution par sexe des bénéficiaires indirects de MUSO jusque-là comptés**

```{r, fig.width=8}
sexe_hh<-df_hivhaiti%>%
  filter(is_household_not_applicable != 'yes')%>%
  group_by(sexe)%>%
  count()

sexe_hh$sexe[sexe_hh$sexe=='Feminin']<-'Female'
sexe_hh$sexe[sexe_hh$sexe=='F']<-'Female'
sexe_hh$sexe[sexe_hh$sexe=='f']<-'Female'
sexe_hh$sexe[sexe_hh$sexe=='Masculin']<-'Male'
sexe_hh$sexe[sexe_hh$sexe=='M']<-'Male'
sexe_hh$sexe[sexe_hh$sexe=='n']<-'Male'
sexe_hh$sexe[sexe_hh$sexe=='nm']<-'Male'
sexe_hh$sexe[sexe_hh$sexe=='m']<-'Male'
sexe_hh$sexe[is.na(sexe_hh$sexe)]<-'Sex Missing'
sexe_hh$sexe[sexe_hh$sexe == '']<-'Sex Missing'
sexe_hh$sexe[sexe_hh$sexe=='8']<-'Sex Missing'
sexe_hh$sexe[sexe_hh$sexe=='3']<-'Sex Missing'
sexe_hh$sexe[sexe_hh$sexe=='6']<-'Sex Missing'
sexe_hh$sexe[sexe_hh$sexe==',']<-'Sex Missing'
sexe_hh$sexe[sexe_hh$sexe=='oui']<-'Sex Missing'
sexe_hh$sexe[sexe_hh$sexe=='Oui']<-'Sex Missing'
sexe_hh$sexe[sexe_hh$sexe=='Non']<-'Sex Missing'


data1<-sexe_hh%>%
  summarise(freq = sum(n))

ggiraphExtra::ggDonut(data1,aes(donuts = sexe,count = freq),interactive=TRUE, alpha=5, reverse=F, palette = "Dark2")

```





#### **Figure 2.3 - Distribution du nombre de bénéficiaires dans les ménages**

```{r, fig.width=9}

taille_hh_x<-df_hivhaiti%>%
  mutate(age_group = ifelse(age < 18, '<18',
                            ifelse(age>18,'18+','NULL')))%>%
  filter(age_group == '<18')%>%
  filter(is_household_not_applicable !='yes')%>%
  group_by(id_patient)%>%
  count()%>%
  rename(household_number_2022=n)%>%
  ungroup()%>%
  select(household_number_2022)

taille_hh_y<-df_hivhaiti%>%
  filter(is_household_not_applicable =='yes')%>%
  group_by(id_patient)%>%
  count()%>%
  rename(household_number_2022=n)%>%
  ungroup()%>%
  select(household_number_2022)

for(i in 1:nrow(taille_hh_y)){
  if(taille_hh_y$household_number_2022[i]>0) {
    taille_hh_y$household_number_2022[i] <- 0
  }
}


hc1<-rbind(taille_hh_x,taille_hh_y)

hc<-hc1%>%
  group_by(household_number_2022)%>%
  count()

hc$household_number_2022=as.numeric(hc$household_number_2022)


hc%>%
  ggplot(aes(x=household_number_2022, y=n)) +
  geom_histogram(stat="identity", fill="#0099a1", alpha=.6, width=.4) +
  geom_label(aes(label =n, hjust = 0.5,vjust=0.5),size=2.8,show.legend =F)+
  #geom_density() +
  labs(caption=paste("Data source: hivhaiti",sep = " / ", Sys.Date()))+
  xlab("Bénéficiaires <18") +
  ylab("Fréquence")+
  theme_bw()

```



#### **Verbatim output 2.1 - Test de normalité de la distribution du nombre de bénéficiaires de moins de 18 ans dans les ménages des membres de MUSO**

**a. Hypothèses du test**

* H0: Les données sont normalement distribuées
* H1: Les données ne sont pas normalement distribuées


**b. Statistiques du test**


```{r}
library(tseries)
hc1$household_number_2022 = as.numeric(hc1$household_number_2022)
ntest=jarque.bera.test(hc1$household_number_2022)
ntest
```



**c. Décision du test**

Le test de normalité de Bera-Jarque indique que la statistique de test est de `r ntest$statistic`, avec une P-valeur proche de `r ntest$p.value`. Nous ne pouvons donc pas accepter l'hypothèse nulle selon laquelle les données sont normalement distribuées dans cette circonstance.

Ainsi, nous avons suffisamment de preuves pour conclure que les données dans ce scénario ne sont pas normalement distribuées.





