---
title: "Tracking des coordonnées GPS des groupes actifs de MUSO"
subtitle: |
  | Caris Foundation International | Impact Youth Project
author: "Alexandro DISLA | M&E Officer"
date: '`r format(Sys.time(), "%d %B %Y")`'
output: 
  prettydoc::html_pretty:
    theme: hpstr
    highlight: github
    toc: yes
    toc_depth: 4
---

```{r setup, include=FALSE}
knitr::opts_chunk$set(echo = FALSE,message=FALSE,warning = FALSE)
```


<style>
body{
text-align: justify
}
</style>




```{r libraries}
Sys.setenv(TZ='GMT')
options(digits = 2)
suppressPackageStartupMessages(library(RMySQL))
suppressPackageStartupMessages(library(odbc))
suppressPackageStartupMessages(library(DBI))
suppressPackageStartupMessages(library(viridis))
suppressPackageStartupMessages(library(ggrepel))
suppressPackageStartupMessages(library(ggiraphExtra))
suppressPackageStartupMessages(library(hrbrthemes))
suppressPackageStartupMessages(library(plotly))
suppressPackageStartupMessages(library(tidyverse))
suppressPackageStartupMessages(library(RColorBrewer))
suppressPackageStartupMessages(library(stringr))
suppressPackageStartupMessages(library(extrafont))
suppressPackageStartupMessages(library(tmap))
suppressPackageStartupMessages(library(leaflet)) 
suppressPackageStartupMessages(library(leaflet.extras))
suppressPackageStartupMessages(library(DT))
suppressPackageStartupMessages(library(data.table))
suppressPackageStartupMessages(library(kableExtra))
suppressPackageStartupMessages(library(readxl))
suppressPackageStartupMessages(library(reticulate))
suppressPackageStartupMessages(library(sf))
suppressPackageStartupMessages(library(tmap))


use_python('/usr/local/opt/python@3.10/bin/python3')

loadfonts()
```




```{python}
#Import relevant libraries
import pandas as pd
import numpy as np
from datetime import datetime 
from selenium import webdriver
from webdriver_manager.chrome import ChromeDriverManager
from selenium.webdriver.common.by import By
import time
import os
from dotenv import load_dotenv
```





```{python,include=FALSE, eval = TRUE}
#Connecting to Commcare
load_dotenv('id_cc.env')
email = os.getenv('COMCARE_EMAIL')
password_cc = os.getenv('COMCARE_PASSWORD')

#Defining the driver
driver = webdriver.Chrome(ChromeDriverManager().install())
driver.implicitly_wait(1000)

#Creating login function
def commcare_login():
    driver.get(
        'https://www.commcarehq.org/a/caris-test/data/export/custom/new/case/download/c6bf8477aadc01e8034f62066beb0a6d/'
    )
    driver.find_element(By.XPATH,'//*[@id="id_auth-username"]').send_keys(email)
    driver.find_element(By.XPATH,'//*[@id="id_auth-password"]').send_keys(password_cc)
    driver.find_element(By.CSS_SELECTOR,'button[type=submit]').click()
       
commcare_login()

#Download the database "Muso_groupes_GPS"
driver.find_element(By.XPATH,'//*[@id="download-export-form"]/form/div[2]/div/div[2]/div[1]/button/span[1]').click()
driver.find_element(By.XPATH,'//*[@id="download-progress"]/div/div/div[2]/div[1]/form/a/span[1]').click()

```





```{r instrumentatlisation, eval=TRUE}
#Defining date
start_date = '2021-07-01'
end_date = '2021-09-30'
start_date_last = '2021-04-01'
end_date_last= '2021-03-31'


#Ce script est a modifier a chaque debut de trimestre
     instrum=dbSendQuery(
        dbConnect(MySQL(), user='caris_readonly', password='longlivecaris!', dbname='caris_db', host='mysql.hivhaiti.org'),

gsubfn::fn$identity("SELECT
patient.id as id_patient,
patient_code,
coalesce(ti.dob,tme.infant_dob,spy.date_of_birth) as dob,
coalesce(ti.gender,tme.infant_gender) as gender,
IF(arv.id_patient IS NOT NULL,
   'yes',
   'no') AS on_arv,
IF(statut.id_patient IS NOT NULL,
   'pos',
   'neg') AS statut,
IF(followup_q1 IS NOT NULL
   OR odk_q1 IS NOT NULL
   OR arv_q1 IS NOT NULL
   OR ques_q1 IS NOT NULL
   OR club_q1 IS NOT NULL
   OR mereenfant_q1 is not null
   OR specimen_q1 is not null
   OR rapid.rapid_q1 is not null
   OR opf_q1.id_patient is not null,
   'yes',
   'no') AS q1,
IF(followup_q1 IS NOT NULL, 'yes', 'no') AS followup_q1,
IF(odk_q1 IS NOT NULL, 'yes', 'no') AS odk_q1,
IF(arv_q1 IS NOT NULL, 'yes', 'no') AS arv_q1,
IF(ques_q1 IS NOT NULL, 'yes', 'no') AS ques_q1,
IF(club_q1 IS NOT NULL, 'yes', 'no') AS club_q1,
if(mereenfant_q1 is not null, 'yes','no') as mereenfant_q1,
if(specimen_q1 is not null, 'yes','no') as specimen_q1,
if(rapid.rapid_q1 is not null, 'yes','no') as rapid_q1,
IF(followup_q2 IS NOT NULL
   OR odk_q2 IS NOT NULL
   OR arv_q2 IS NOT NULL
   OR ques_q2 IS NOT NULL
   OR club_q2 IS NOT NULL
   or mereenfant_q2 is not null
   or specimen_q2 is not null
   OR rapid2.rapid_q2 is not null
   OR opf_q2.id_patient is not null,
   'yes',
   'no') AS q2,
IF(followup_q2 IS NOT NULL, 'yes', 'no') AS followup_q2,
IF(odk_q2 IS NOT NULL, 'yes', 'no') AS odk_q2,
IF(arv_q2 IS NOT NULL, 'yes', 'no') AS arv_q2,
IF(ques_q2 IS NOT NULL, 'yes', 'no') AS ques_q2,
IF(club_q2 IS NOT NULL, 'yes', 'no') AS club_q2,
if(mereenfant_q2 is not null, 'yes','no') as mereenfant_q2,
if(specimen_q2 is not null, 'yes','no') as specimen_q2,
if(rapid2.rapid_q2 is not null, 'yes','no') as rapid_q2,
if(opf_q1.id_patient is not null,'yes','no') as odk_phone_followup_q1,
if(opf_q2.id_patient is not null,'yes','no') as odk_phone_followup_q2,
patient.created_at,
lookup_hospital.name as hospital_name,
office,
IF(hn.id,'yes','no') as is_ugp,
if(ti.is_abandoned=1, 'yes', 'No') as Abandoned,
if(ti.is_dead=1, 'yes', 'No') as Dead

FROM
(SELECT
  *
    FROM
  (SELECT
    id_patient
    FROM
    tracking_followup
    WHERE
    date BETWEEN '`start_date_last`' AND '`end_date`' UNION
    
    ##### ADDING positive_pcr_1 or positive_pcr_2 START
    SELECT
    id_patient
    FROM
    tracking_infant
    WHERE
    (positive_pcr_1 BETWEEN '`start_date_last`' AND '`end_date`'
      OR positive_pcr_2 BETWEEN '`start_date_last`' AND '`end_date`')
    
    ##### ADDING positive_pcr_1 or positive_pcr_2 END
    
    ### ADDING ODK PHONE FOLLOWUP START
    UNION (
      select pt.id as id_patient from tracking_odk_phone_followup topf 
      left join patient pt on topf.patient_code = pt.patient_code
      where (topf.eccm_date between '`start_date_last`' AND '`end_date`')  and topf.name='Enquette Corona Enfant' and topf.eccm_joignable_par_tel!=0
    )
    UNION
    ### ADDING ODK PHONE FOLLOWUP END
    
    (SELECT DISTINCT
      patient.id AS id_patient
      FROM
      caris_db.odk_child_visit
      LEFT JOIN patient ON patient.patient_code = odk_child_visit.patient_code
      WHERE
      date_of_visit BETWEEN '`start_date_last`' AND '`end_date`'
      AND patient.id IS NOT NULL
      AND is_available_at_time_visit = 1
      AND linked_to_id_patient = 0) UNION SELECT
    id_patient
    FROM
    tracking_regime
    WHERE
    (start_date BETWEEN '`start_date_last`' AND '`end_date`' or end_date BETWEEN '`start_date_last`' AND '`end_date`')
    AND category = 'regime_infant_treatment' UNION SELECT
    id_patient
    FROM
    questionnaire_child
    WHERE
    date BETWEEN '`start_date_last`' AND '`end_date`' UNION SELECT
    id_patient
    FROM
    testing_mereenfant
    WHERE
    date BETWEEN '`start_date_last`' AND '`end_date`' UNION SELECT
    id_patient
    FROM
    testing_specimen
    WHERE
    date_blood_taken BETWEEN '`start_date_last`' AND '`end_date`'  UNION SELECT
    id_patient
    FROM
    questionnaire_proftraining18
    WHERE
    date BETWEEN '`start_date_last`' AND '`end_date`' UNION ((SELECT
                                                        id_patient
                                                        FROM
                                                        session
                                                        LEFT JOIN club_session ON club_session.id = id_club_session
                                                        LEFT JOIN club ON club_session.id_club = club.id
                                                        WHERE
                                                        is_present = 1
                                                        AND (date BETWEEN '`start_date`' AND '`end_date`'
                                                             OR date BETWEEN '`start_date_last`' AND '`end_date_last`')
                                                        AND club_type != 1))) o) bot
LEFT JOIN
(SELECT DISTINCT
  id_patient AS followup_q1
  FROM
  tracking_followup
  WHERE
  date BETWEEN '`start_date_last`' AND '`end_date_last`') x ON followup_q1 = bot.id_patient
left join
(select distinct id_patient as specimen_q1 from testing_specimen WHERE
  date_blood_taken BETWEEN '`start_date_last`' AND '`end_date_last`') x2 ON specimen_q1 = bot.id_patient
left join
(select distinct id_patient as specimen_q2 from testing_specimen WHERE
  date_blood_taken BETWEEN '`start_date`' AND '`end_date`') x3 ON specimen_q2 = bot.id_patient
LEFT JOIN
(SELECT DISTINCT
  id_patient AS followup_q2
  FROM
  tracking_followup
  WHERE
  date BETWEEN '`start_date`' AND '`end_date`') y ON followup_q2 = bot.id_patient
LEFT JOIN
patient ON patient.id = bot.id_patient
LEFT JOIN
(SELECT DISTINCT
  id_patient AS mereenfant_q1
  FROM
  testing_mereenfant
  WHERE
  date BETWEEN '`start_date_last`' AND '`end_date_last`') me ON mereenfant_q1 = bot.id_patient
LEFT JOIN
(SELECT DISTINCT
  id_patient AS mereenfant_q2
  FROM
  testing_mereenfant
  WHERE
  date BETWEEN '`start_date`' AND '`end_date`') me2 ON mereenfant_q2 = bot.id_patient
LEFT JOIN
(SELECT DISTINCT
  patient.id AS odk_q1
  FROM
  caris_db.odk_child_visit
  LEFT JOIN patient ON patient.patient_code = odk_child_visit.patient_code
  WHERE
  date_of_visit BETWEEN '`start_date_last`' AND '`end_date_last`'
  AND patient.id IS NOT NULL
  AND is_available_at_time_visit = 1
  AND linked_to_id_patient = 0) z ON odk_q1 = bot.id_patient
LEFT JOIN
(SELECT DISTINCT
  patient.id AS odk_q2
  FROM
  caris_db.odk_child_visit
  LEFT JOIN patient ON patient.patient_code = odk_child_visit.patient_code
  WHERE
  date_of_visit BETWEEN '`start_date`' AND '`end_date`'
  AND patient.id IS NOT NULL
  AND is_available_at_time_visit = 1
  AND linked_to_id_patient = 0) zz ON odk_q2 = bot.id_patient
LEFT JOIN
(SELECT DISTINCT
  id_patient AS arv_q2
  FROM
  tracking_regime
  WHERE
  start_date BETWEEN '`start_date`' AND '`end_date`' or end_date BETWEEN '`start_date`' AND '`end_date`') a2 ON arv_q2 = bot.id_patient
LEFT JOIN
(SELECT DISTINCT
  id_patient AS arv_q1
  FROM
  tracking_regime
  WHERE
  start_date BETWEEN '`start_date_last`' AND '`end_date_last`' or end_date BETWEEN '`start_date_last`' AND '`end_date_last`') a1 ON arv_q1 = bot.id_patient
LEFT JOIN
(SELECT
  id_patient AS ques_q1
  FROM
  questionnaire_child
  WHERE
  date BETWEEN '`start_date_last`' AND '`end_date_last`' UNION SELECT
  id_patient AS ques_q1
  FROM
  questionnaire_proftraining18
  WHERE
  date BETWEEN '`start_date_last`' AND '`end_date_last`') q1 ON ques_q1 = bot.id_patient
LEFT JOIN
(SELECT
  id_patient AS ques_q2
  FROM
  questionnaire_child
  WHERE
  date BETWEEN '`start_date`' AND '`end_date`' UNION SELECT
  id_patient AS ques_q2
  FROM
  questionnaire_proftraining18
  WHERE
  date BETWEEN '`start_date`' AND '`end_date`') q2 ON ques_q2 = bot.id_patient
LEFT JOIN
(SELECT DISTINCT
  id_patient AS club_q1
  FROM
  session
  LEFT JOIN club_session ON club_session.id = id_club_session
  LEFT JOIN club ON club_session.id_club = club.id
  WHERE
  is_present = 1
  AND date BETWEEN '`start_date_last`' AND '`end_date_last`'
  AND club_type != 1) c1 ON club_q1 = bot.id_patient
LEFT JOIN
(SELECT DISTINCT
  id_patient AS club_q2
  FROM
  session
  LEFT JOIN club_session ON club_session.id = id_club_session
  LEFT JOIN club ON club_session.id_club = club.id
  WHERE
  is_present = 1
  AND date BETWEEN '`start_date`' AND '`end_date`'
  AND club_type != 1) c2 ON club_q2 = bot.id_patient
LEFT JOIN
lookup_hospital ON CONCAT(lookup_hospital.city_code,
                          '/',
                          lookup_hospital.hospital_code) = LEFT(patient_code, 8)
LEFT JOIN
(SELECT DISTINCT
  id_patient
  FROM
  tracking_regime
  WHERE
  category = 'regime_infant_treatment') arv ON arv.id_patient = bot.id_patient
##### ADDING positive_pcr_1 or positive_pcr_2 START
LEFT JOIN (SELECT
           id_patient as rapid_q1
           FROM
           tracking_infant
           WHERE
           (positive_pcr_1 BETWEEN '`start_date_last`' AND '`end_date_last`'
             OR positive_pcr_2 BETWEEN '`start_date_last`' AND '`end_date_last`')) rapid on rapid.rapid_q1=bot.id_patient

##### ADDING positive_pcr_1 or positive_pcr_2 END

##### ADDING positive_pcr_1 or positive_pcr_2 START
LEFT JOIN (SELECT
           id_patient as rapid_q2
           FROM
           tracking_infant
           WHERE
           (positive_pcr_1 BETWEEN '`start_date`' AND '`end_date`'
             OR positive_pcr_2 BETWEEN '`start_date`' AND '`end_date`')) rapid2 on rapid2.rapid_q2=bot.id_patient

##### ADDING positive_pcr_1 or positive_pcr_2 END

### ODK PHONE FOLLOWUP START

LEFT JOIN (
  select case_id,eccm_date, pt3.id as id_patient from tracking_odk_phone_followup topf
  left join patient pt3 on  pt3.patient_code = topf.patient_code
  where topf.eccm_joignable_par_tel!=0 and topf.eccm_date BETWEEN '`start_date_last`' AND '`end_date_last`' group by topf.case_id
) opf_q1 on opf_q1.id_patient= bot.id_patient
LEFT JOIN (
  select case_id,eccm_date, pt4.id as id_patient from tracking_odk_phone_followup topf
  left join caris_db.odk_hivhaiti_backward_compatibility obc on obc.odk_case_id=topf.case_id
  left join patient pt4 on pt4.patient_code = topf.patient_code
  where topf.eccm_joignable_par_tel!=0 and topf.eccm_date BETWEEN '`start_date`' AND '`end_date`' group by topf.case_id
) opf_q2 on opf_q2.id_patient= bot.id_patient
### ODK PHONE FOLLOWUP END
LEFT JOIN
(SELECT
  id_patient
  FROM
  tracking_followup UNION SELECT
  id_patient
  FROM
  tracking_regime
  WHERE
  category = 'regime_infant_treatment' UNION SELECT
  id_patient
  FROM
  club_patient UNION SELECT
  id_patient
  FROM
  questionnaire_child UNION SELECT
  id_patient
  FROM
  questionnaire_proftraining18 UNION SELECT
  id_patient
  FROM
  testing_specimen
  WHERE
  pcr_result = 1 UNION SELECT
  id_patient
  FROM
  testing_result
  WHERE
  result = 1 UNION SELECT
  id_patient
  FROM
  tracking_infant
  WHERE
  positive_pcr_1 != '0000-00-00'
  OR positive_pcr_2 != '0000-00-00') statut ON statut.id_patient = bot.id_patient

left join tracking_infant ti on ti.id_patient=bot.id_patient
left join testing_mereenfant tme on tme.id_patient=bot.id_patient
left join (select max(spx.date_of_birth) as date_of_birth, spx.id_patient from testing_specimen spx group by spx.id_patient) spy on spy.id_patient=bot.id_patient
left join hospital_network hn on (hn.id_hospital=lookup_hospital.id and id_network=7)

WHERE
linked_to_id_patient = 0"
     ))

  
  #Fetching the data
  instrument=fetch(instrum,n=-1)
    
```




```{python, eval=TRUE}
#Quitting the driver
driver.quit()
```




```{r}
part1="~/Downloads/"
part2="Muso_groupes _GPS "
df_muso<-read_excel(paste(part1,part2,sep="",Sys.Date(),".xlsx"),sheet = 1)
df_muso$is_inactive[is.na(df_muso$is_inactive)]<-0
df_muso$is_graduated[is.na(df_muso$is_graduated)]<-0
df_muso$gps[is.na(df_muso$gps)]<-'---'

df_muso1<-df_muso%>%
  filter(is_graduated != '1' 
         & is_inactive !='1'
         & closed == 'FALSE')%>%
  select(caseid,name,gps,gps_date,office,commune_name,office_name,officer_name,is_inactive)%>%
  mutate(code_GPS=ifelse(gps=="---" | gps=="","no","yes"))

df_muso2<-df_muso%>%
  filter(!is_graduated %in% '1')%>%
  select(caseid,name,gps,gps_date,office,commune_name,office_name,officer_name,is_inactive)%>%
  filter(!is_inactive %in% "1")%>%
  mutate(code_GPS=ifelse(gps=="---" | gps=="","no","yes"))

#df_muso<-rbind(df_muso1,df_muso2)
df_muso<-df_muso1
df_muso$office_name[df_muso$office_name == '0']<-'---'

yes<-df_muso%>%
  filter(code_GPS %in% "yes")
```



### **Overview**

Sur `r length(df_muso$code_GPS)` groupes actifs de MUSO, `r length(yes$code_GPS)` ont déjà un code GPS soit `r paste(round(length(yes$code_GPS)/length(df_muso$code_GPS)*100,2),sep="","%")`. Ci-après un petit tableau synoptique:


### **Tableau 1 - Statistiques globales**

```{r}
df_gps<-data.frame(Indicateur=c("Groupes actifs de MUSO recensés à ce jour",
                                "Groupes actifs de MUSO avec coordonnées GPS",
                                "Groupes actifs de MUSO sans coordonnées GPS"
                                ),
                   Total=c(length(df_muso$code_GPS),length(yes$code_GPS),
                           length(df_muso$code_GPS)-length(yes$code_GPS)),
                   Proportion=c("100%",
                        paste0(round(length(yes$code_GPS)/length(df_muso$code_GPS)*100,1),"%"),
                        paste0(100-round(length(yes$code_GPS)/length(df_muso$code_GPS)*100,1),"%")))


df_gps %>%
  knitr::kable()%>%
    kable_styling(bootstrap_options = "striped" , full_width = F , position = "center") %>%
  kable_styling(bootstrap_options = "bordered", full_width = F , position ="center") %>%
  column_spec(2,bold = T ) %>%
  column_spec(3,bold =T ,color = "white" , background ="black")
```



### **Fig.1 Evolution de la performance des agents de terrain de MUSO à travers le temps**

```{r}
ggplotly(df_muso %>%
           filter(code_GPS %in% "yes")%>%
           mutate(day = as.Date.factor(gps_date)) %>%
           filter(!is.na(day))%>%
           count(day) %>%
           ggplot(aes(x = day, y = n),fill="#00AFBB")+
           geom_line(stat = "identity", 
                     color= "#00AFBB",size=0.5) +
           geom_point() +
           ylab("Performance per day") +
           xlab("Date") +
           theme_classic()+
           theme(
             axis.title.x = element_text(family="Cambria",size=9),
             axis.title.y = element_text(family="Cambria",size=9))
)
```




### **Fig.2 Distribution des bureaux avec des codes GPS déjà saisis ou non**






```{r,fig.height=6, fig.width=8}

df_muso1<-df_muso%>%
    filter(office %in% c("PAP","GON","JER","BOM","CAP","CAY","PDP"))%>%
    filter(!office_name %in% c("PAP","GON","JER","BOM","CAP","CAY","PDP"))%>%
  select(-office_name)
  

df_muso2<-df_muso%>%
  filter(!office %in% c("PAP","GON","JER","BOM","CAP","CAY","PDP"))%>%
  filter(office_name %in% c("PAP","GON","JER","BOM","CAP","CAY","PDP"))%>%
  select(-office)%>%
  rename(office=office_name)


#df_muso_join<-rbind(df_muso1,df_muso2)

#df_muso%>%
#  filter(!is.na(code_GPS))%>%
#  group_by(office_name,code_GPS)%>%
#  count()%>%
#  group_by(office_name)%>%
#  mutate(proc = (n/sum(n) * 100))%>%
#  ggplot(aes(fill=code_GPS, y=n, x=reorder(office_name,-n))) + 
#  geom_bar(stat="identity",color="black",show.legend = T) +
#  geom_label(aes(label = paste(paste(format(n,big.mark = ",")),sep=" ",
#                               paste("(",sep="",round(proc,0),"%)"))),
#             position =  position_stack(vjust = 0.5), show.legend = F,color='white', size=3.2)+
#  scale_fill_brewer(palette = "Dark2")+
#  ggtitle(" ")+
#  labs(caption=paste("Data source: CommCare",sep = " / ", Sys.Date()))+
#  theme_bw()+
#  theme(
#    plot.title = element_text(color = "black", size = 13, family="cambria", face = "bold",hjust=0.5,vjust=0.8),
#    plot.caption = element_text(face="italic",size = 10),
#    axis.text.x = element_text(size = 12,family="Cambria"),
#    axis.title.y = element_text(size = 12,family = "Cambria"),
#    strip.text = element_text(size = 12))+
#  xlab("")+
#  ylab("")

df_muso%>%
  filter(!is.na(code_GPS))%>%
  group_by(office_name,code_GPS)%>%
  count()%>%
  group_by(office_name)%>%
  mutate(proc = (n/sum(n) * 100))%>%
  ggplot(aes(fill=code_GPS, y=n, x=reorder(office_name,-n))) + 
  geom_bar(stat="identity",color="black",show.legend = T) +
  geom_label(aes(label = paste(paste(format(n,big.mark = ",")),sep=" ",
                               paste("(",sep="",round(proc,0),"%)"))),
             position =  position_stack(vjust = 0.5), show.legend = F,color='white', size=3.2)+
  scale_fill_brewer(palette = "Dark2")+
  ggtitle(" ")+
  labs(caption=paste("Data source: CommCare",sep = " / ", Sys.Date()))+
  theme_bw()+
  theme(
    plot.title = element_text(color = "black", size = 13,  face = "bold",hjust=0.5,vjust=0.8),
    plot.caption = element_text(face="italic",size = 10),
    axis.text.x = element_text(size = 12),
    axis.title.y = element_text(size = 12),
    strip.text = element_text(size = 12))+
  xlab("")+
  ylab("")

```



### **Fig.3 Cartographie interactive des groupes actifs de MUSO dont les coordonnées GPS sont déjà collectées sur le terrain**


```{r, fig.dim=c(8,8)}
carte<-yes%>%
  select(name,commune_name, officer_name, gps)

split_coord<-str_split_fixed(carte$gps, " ", 3)
split_coord<-as.data.frame(split_coord)
split_coord<-split_coord%>%
  select(V1,V2)%>%
  rename(lat=V1)%>%
  rename(lon=V2)

split_coord<-cbind(carte,split_coord)

split_coord$lat<-as.numeric(split_coord$lat)
split_coord$lon<-as.numeric(split_coord$lon)

split_coord1<-split_coord%>%
  group_by(lat,lon,name,commune_name, gps)%>%
  count()


leaflet(split_coord1,
        options = leafletOptions(zoomControl = TRUE,
                                 minZoom = 8.3, maxZoom = 15)) %>%
  addTiles() %>%
 addCircles(radius = ~10^3/10, weight = 3, color = "#777777", fillOpacity = 1, 
            popup = ~paste0(commune_name," | ",name, " | ", "GPS: ", gps))%>%
 addProviderTiles(providers$CartoDB.DarkMatter) %>% 
 addHeatmap(lng=~lon,lat=~lat,intensity=~n,max=100,radius=20,blur=20)

```




### **Tableau 2 - Table des groupes actifs de MUSO avec des coordonnées GPS ou non**

```{r}
muso_table<-df_muso%>%
  select(caseid,name,gps,gps_date,office_name,commune_name,code_GPS, officer_name)

datatable(muso_table, filter = 'bottom', extensions = 'Buttons',
          options = list(dom = 'Bfrtip',width="120px",
                         columnDefs = list(list(className = 'dt-center', targets = "_all")),
                         initComplete = JS(
                           "function(settings, json) {",
                           "$(this.api().table().header()).css({'background-color': '#0B1E2A', 'color': '#fff'});",
                           "}"),
                         buttons = c('copy', 'csv', 'excel', 'pdf', 'print'),pageLength = 6))
```




```{r, include=FALSE}
lapply(dbListConnections(MySQL()), dbDisconnect)
```
