---
title: "Suivi de Comptage de Ménage chez les Membres Actifs de MUSO "
subtitle: |
  | Caris Foundation International | Impact Youth Project
author: "Lucainson RAYMOND | M&E Officer"
date: '`r format(Sys.time(), "%d %B %Y")`'
output: 
  prettydoc::html_pretty:
    theme: cayman
    highlight: github
    toc: yes
    toc_depth: 4
---

```{r setup, include=FALSE}
knitr::opts_chunk$set(echo = FALSE,message=FALSE,warning = FALSE)
```


<style>
body{
text-align: justify
}
</style>



```{r libraries}
Sys.setenv(TZ='GMT')
suppressPackageStartupMessages(library(RMySQL))
suppressPackageStartupMessages(library(odbc))
suppressPackageStartupMessages(library(DBI))
suppressPackageStartupMessages(library(viridis))
suppressPackageStartupMessages(library(ggrepel))
suppressPackageStartupMessages(library(ggiraphExtra))
suppressPackageStartupMessages(library(hrbrthemes))
suppressPackageStartupMessages(library(plotly))
suppressPackageStartupMessages(library(tidyverse))
suppressPackageStartupMessages(library(RColorBrewer))
suppressPackageStartupMessages(library(igraph))
suppressPackageStartupMessages(library(extrafont))
suppressPackageStartupMessages(library(ggraph))
suppressPackageStartupMessages(library(DT))
suppressPackageStartupMessages(library(lubridate))
suppressPackageStartupMessages(library(data.table))
suppressPackageStartupMessages(library(kableExtra))
suppressPackageStartupMessages(library(readxl))
suppressPackageStartupMessages(library(reticulate))
```




```{python,eval=TRUE}
#Import relevant libraries
import pandas as pd
import numpy as np
from datetime import datetime 
from selenium import webdriver
from webdriver_manager.chrome import ChromeDriverManager
from selenium.webdriver.common.by import By
import time
import os
from dotenv import load_dotenv
```





```{python,include=FALSE,eval=TRUE}
#Connecting to Commcare
load_dotenv('id_cc.env')
email = os.getenv('EMAIL')
password_cc = os.getenv('PASSWORD')

#Defining the driver
driver = webdriver.Chrome(ChromeDriverManager().install())
driver.implicitly_wait(1000)

#Creating login function
def commcare_login():
    driver.get(
        'https://www.commcarehq.org/a/caris-test/data/export/custom/new/form/download/0e047316540ad4a8e0d17126d3865538/'
    )
    driver.find_element_by_xpath('//*[@id="id_auth-username"]').send_keys(email)
    driver.find_element_by_xpath('//*[@id="id_auth-password"]').send_keys(password_cc)
    driver.find_element_by_css_selector('button[type=submit]').click()
       
commcare_login()

#Download the database "household_MUSO"
driver.find_element_by_xpath('//*[@id="download-export-form"]/form/div[2]/div/div[2]/div[1]/button/span[1]').click()
driver.find_element_by_xpath('//*[@id="download-progress"]/div/div/div[2]/div[1]/form/a/span[1]').click()

```






```{r instrumentalisation, eval=TRUE}
#Extracting the viral load data from caris_db
    instrument=dbSendQuery(
      dbConnect(MySQL(), user='caris_readonly', password='longlivecaris', dbname='caris_db', host='mysql.hivhaiti.org'),
      "SELECT 
    IF(lh.id IS NOT NULL,
        CONCAT(lh.city_code, '/', lh.hospital_code),
        CONCAT(pt.city_code, '/', pt.hospital_code)) AS site,
    IF(lh.id IS NOT NULL, lh.name, lh2.name) AS hospital_name,
    IF(lh.id IS NOT NULL, lh.id, lh2.id) AS id_hospital,
    pt.patient_code,
    a.*,
    carer_name,
    carer_address,
    carer_telephone,
    COALESCE(location, gps, '') gps,
    IF(ti.gender = 1,
        'M',
        IF(ti.gender = 2, 'F', ti.gender)) AS sex,
    ti.dob AS date_of_birth,
    ti.is_abandoned,
    ti.is_dead,
    ti.first_name,
    ti.last_name,
    ti.why_this_child_does_not_belong_to_a_club as reason_id,
  CASE
  WHEN ti.why_this_child_does_not_belong_to_a_club = 1 THEN 'N’était pas au courant du club'
  WHEN ti.why_this_child_does_not_belong_to_a_club = 2 THEN 'Distance/ Proximité (clubs trop loin)'
  WHEN ti.why_this_child_does_not_belong_to_a_club = 3 THEN 'Incompatibilité d_horaire'
  WHEN ti.why_this_child_does_not_belong_to_a_club = 4 THEN 'Raison économique'
  WHEN ti.why_this_child_does_not_belong_to_a_club = 5 THEN 'Stigmatisation'
  WHEN ti.why_this_child_does_not_belong_to_a_club = 6 THEN 'Dénie (n’accepte pas son statut)+'
  WHEN ti.why_this_child_does_not_belong_to_a_club = 8 THEN 'Partenaire n’est pas au courant de son statut'
  WHEN ti.why_this_child_does_not_belong_to_a_club = 7 THEN 'Autres'
  END AS why_this_child_does_not_belong_to_a_club_definition,
  ti.this_child_does_not_belong_to_a_club_reason_other as this_child_does_not_belong_to_a_club_reason_other,
    IF(cb.id_patient IS NULL, 'NO', 'YES') AS in_club,
    CASE
        WHEN cb.club_type = 2 THEN 'club_9_12'
        WHEN cb.club_type = 3 THEN 'club_13_17'
        WHEN cb.club_type = 4 THEN 'club_18+'
        WHEN cb.club_type = 5 THEN 'club_3_5'
        WHEN cb.club_type = 6 THEN 'club_6_8'
        ELSE 'not_in_club'
    END AS club_type,
    b.took_viral_load_test,
    b.viral_load_indetectable,
    b.viral_load_count,
    b1.viral_load_count AS prev_viral_load_count,
    last_viral_load_collection_date,
    inh_initiation_date,
    inh_completion_date,
    IF((b.viral_load_indetectable
            OR b.viral_load_count < 1000),
        'OUI',
        IF(b.viral_load_count >= 1000,
            'NON',
            b.viral_load_count)) AS indetectable_ou_inf_1000,
    arv.start_date AS arv_start_date,
    arv.regime,
    arv.all_start_date AS all_arv_start_date,
    arv.all_end_date AS all_arv_end_date,
    actual_arv.regime as actual_arv_regime,
    b1.viral_load_date AS prev_viral_load_date,
    b.viral_load_date,
    IF((b.viral_load_indetectable
            OR b.viral_load_count < 1000),
        DATE_ADD(b.viral_load_date,
            INTERVAL 1 YEAR),
        IF(b.viral_load_count >= 1000,
            DATE_ADD(b.viral_load_date,
                INTERVAL 6 MONTH),
            'on ne sait pas')) AS next_viral_load_date,
    IF(((b.took_viral_load_test IS NULL)
            OR b.took_viral_load_test = 0),
        IF(((TIMESTAMPDIFF(MONTH,
                arv.start_date,
                NOW()) < 6)
                OR (arv.start_date IS NULL)),
            'NO',
            'YES'),
        IF(((b.viral_load_indetectable
                OR b.viral_load_count < 1000)
                AND DATE_ADD(b.viral_load_date,
                INTERVAL 1 YEAR) < NOW())
                OR (b.viral_load_count >= 1000
                AND DATE_ADD(b.viral_load_date,
                INTERVAL 6 MONTH) < NOW()),
            'YES',
            'NO')) AS eligibility,
    c.last_session_date,
    TIMESTAMPDIFF(YEAR, ti.dob, NOW()) AS age,
    IF(TIMESTAMPDIFF(YEAR, ti.dob, NOW()) BETWEEN 9 AND 12,
        'OUI',
        'NON') AS '9-12',
    IF(TIMESTAMPDIFF(YEAR, ti.dob, NOW()) BETWEEN 13 AND 17,
        'OUI',
        'NON') AS '13-17',
    IF(TIMESTAMPDIFF(YEAR, ti.dob, NOW()) >= 18,
        'OUI',
        'NON') AS '18+',
    tf.date AS last_followup_date,
    tf.next_appointment_date,
    CASE
        WHEN
            TIMESTAMPDIFF(DAY,
                tf.date,
                next_appointment_date) <= 35
        THEN
            'MMS_0_35'
        WHEN
            TIMESTAMPDIFF(DAY,
                tf.date,
                next_appointment_date) >= 36
                AND TIMESTAMPDIFF(DAY,
                tf.date,
                next_appointment_date) <= 89
        THEN
            'MMS_36_89'
        WHEN
            TIMESTAMPDIFF(DAY,
                tf.date,
                next_appointment_date) >= 90
                AND TIMESTAMPDIFF(DAY,
                tf.date,
                next_appointment_date) <= 120
        THEN
            'MMS_90_120'
        WHEN
            TIMESTAMPDIFF(DAY,
                tf.date,
                next_appointment_date) >= 121
                AND TIMESTAMPDIFF(DAY,
                tf.date,
                next_appointment_date) <= 180
        THEN
            'MMS_121_180'
        ELSE 'MMS_>_180'
    END AS MMS,
    IF(TIMESTAMPDIFF(MONTH,
            tf.next_appointment_date,
            NOW()) > 6,
        'Yes',
        'No') AS 'LTFU 6months',
    IF(TIMESTAMPDIFF(DAY,
            tf.next_appointment_date,
            NOW()) > 30,
        'Yes',
        'No') AS 'LTFU 30days',
    IF(pcr.id_patient IS NULL, 'No', 'Yes') AS is_positive_by_pcr,
    wh.weight,
    wh.date AS weight_date,
    ln.name as network,
	IF(ugp.id IS NOT NULL, 'Yes', 'No') AS is_ugp,
    lhl.office
FROM
    (SELECT 
        id AS id_patient
    FROM
        view_patient_positive UNION (SELECT 
        id_patient
    FROM
        tracking_regime t_reg
    WHERE
        t_reg.category = 'regime_infant_treatment') UNION (SELECT 
        id_patient
    FROM
        club_patient cp
    LEFT JOIN club c ON c.id = cp.id_club
    WHERE
        c.club_type != 1)) a
        LEFT JOIN
    (SELECT 
        id_patient, name AS club_name, club_type
    FROM
        club_patient cp
    LEFT JOIN club c ON c.id = cp.id_club
    WHERE
        c.club_type != 1) cb ON a.id_patient = cb.id_patient
        LEFT JOIN
    tracking_infant ti ON ti.id_patient = a.id_patient
        LEFT JOIN
    lookup_hospital lh ON lh.id = ti.id_hospital
        LEFT JOIN
    (SELECT 
        id,
            id_patient,
            took_viral_load_test,
            viral_load_indetectable,
            viral_load_count,
            viral_load_date
    FROM
        tracking_followup tf1
    WHERE
        took_viral_load_test
            AND tf1.viral_load_date = (SELECT 
                MAX(tf2.viral_load_date)
            FROM
                tracking_followup tf2
            WHERE
                tf1.id_patient = tf2.id_patient)
    GROUP BY tf1.id_patient) b ON b.id_patient = a.id_patient
        LEFT JOIN
    (SELECT 
        id,
            id_patient,
            took_viral_load_test,
            viral_load_indetectable,
            viral_load_count,
            viral_load_date
    FROM
        tracking_followup tf1
    WHERE
        took_viral_load_test
            AND tf1.viral_load_date = (SELECT 
                MAX(tf2.viral_load_date)
            FROM
                tracking_followup tf2
            WHERE
                tf1.id_patient = tf2.id_patient
                    AND tf2.viral_load_date < (SELECT 
                        MAX(tf3.viral_load_date)
                    FROM
                        tracking_followup tf3
                    WHERE
                        tf3.id_patient = tf1.id_patient))
    GROUP BY tf1.id_patient) b1 ON b1.id_patient = a.id_patient
        LEFT JOIN
    (SELECT 
        patient.id, odk_child_visit.patient_code, location, gps
    FROM
        caris_db.odk_child_visit
    LEFT JOIN patient ON patient.patient_code = odk_child_visit.patient_code
    WHERE
        location IS NOT NULL OR gps != ''
    GROUP BY odk_child_visit.patient_code) odk ON odk.id = a.id_patient
        LEFT JOIN
    (SELECT 
        id_patient,
            inh_eligibility,
            is_on_inh,
            inh_initiation_date,
            inh_length,
            is_inh_completed,
            inh_completion_date
    FROM
        tracking_followup t1
    WHERE
        inh_eligibility
            AND inh_initiation_date IS NOT NULL
    GROUP BY t1.id_patient) inh ON a.id_patient = inh.id_patient
        LEFT JOIN
    (SELECT 
        ss.id_patient,
            ss.is_present,
            MAX(cs.date) AS last_session_date
    FROM
        (SELECT 
        id_patient, id_club_session, is_present
    FROM
        session
    WHERE
        is_present AND id_patient) ss
    LEFT JOIN club_session cs ON ss.id_club_session = cs.id
    GROUP BY ss.id_patient) c ON c.id_patient = a.id_patient
        LEFT JOIN
    (SELECT 
        id_patient,
            MIN(IF(start_date != '0000-00-00', start_date, NULL)) AS start_date,
            GROUP_CONCAT(la.acronym
                SEPARATOR '-') AS regime,
            GROUP_CONCAT(tr.start_date
                SEPARATOR ' | ') AS all_start_date,
            GROUP_CONCAT(tr.end_date
                SEPARATOR ' | ') AS all_end_date
    FROM
        tracking_regime tr
    LEFT JOIN lookup_arv la ON la.id = tr.id_arv
    WHERE
        category = 'regime_infant_treatment'
    GROUP BY id_patient) arv ON arv.id_patient = a.id_patient
        LEFT JOIN
        
            (SELECT 
        id_patient,
            MIN(IF(start_date != '0000-00-00', start_date, NULL)) AS start_date,
            GROUP_CONCAT(la.acronym
                SEPARATOR '-') AS regime,
            GROUP_CONCAT(tr.start_date
                SEPARATOR ' | ') AS all_start_date,
            GROUP_CONCAT(tr.end_date
                SEPARATOR ' | ') AS all_end_date
    FROM
        tracking_regime tr
    LEFT JOIN lookup_arv la ON la.id = tr.id_arv
    WHERE
        category = 'regime_infant_treatment' and tr.end_date='0000-00-00'
    GROUP BY id_patient) actual_arv ON actual_arv.id_patient = a.id_patient
        LEFT JOIN
        
        
    (SELECT 
        tf1.id_patient, tf1.date, tf1.next_appointment_date
    FROM
        tracking_followup tf1
    WHERE
        tf1.date = (SELECT 
                MAX(tf2.date)
            FROM
                tracking_followup tf2
            WHERE
                tf1.id_patient = tf2.id_patient)
    GROUP BY tf1.id_patient) tf ON tf.id_patient = a.id_patient
        LEFT JOIN
    patient pt ON pt.id = a.id_patient
        LEFT JOIN
    lookup_hospital lh2 ON CONCAT(lh2.city_code, '/', lh2.hospital_code) = CONCAT(pt.city_code, '/', pt.hospital_code)
        LEFT JOIN
    (SELECT 
        id_patient
    FROM
        tracking_motherbasicinfo) tm ON tm.id_patient = a.id_patient
        LEFT JOIN
    ((SELECT 
        id_patient
    FROM
        testing_specimen
    WHERE
        pcr_result = 1) UNION (SELECT 
        id_patient
    FROM
        testing_result
    WHERE
        result = 1)) pcr ON pcr.id_patient = a.id_patient
        LEFT JOIN
    (SELECT 
        id_patient, tf1.weight, tf1.date
    FROM
        tracking_followup tf1
    WHERE
        tf1.weight > 0
            AND tf1.date = (SELECT 
                MAX(tf2.date)
            FROM
                tracking_followup tf2
            WHERE
                tf2.id_patient = tf1.id_patient
                    AND tf2.weight > 0)
    GROUP BY tf1.id_patient) wh ON wh.id_patient = a.id_patient
    
  LEFT JOIN
    (SELECT
        tf.id_patient,
            MAX(tf.viral_load_collection_date) AS last_viral_load_collection_date
    FROM
        tracking_followup tf
    WHERE
        viral_load_collection_date != '0000-00-00'
    GROUP BY id_patient) vcd ON vcd.id_patient = a.id_patient
    
    
    left join lookup_hospital lhl on concat(lhl.city_code,'/',lhl.hospital_code)=IF(lh.id IS NOT NULL,
    CONCAT(lh.city_code, '/', lh.hospital_code),
    CONCAT(pt.city_code, '/', pt.hospital_code))
    left join lookup_network ln on ln.id=lhl.network
            LEFT JOIN
    hospital_network ugp ON ugp.id_hospital = lhl.id
        AND ugp.id_network = 7
    
WHERE
    (ti.is_dead != 1 OR (ti.is_dead IS NULL))
--         AND (ti.is_abandoned != 1
--         OR (ti.is_abandoned IS NULL)
--         OR (cb.id_patient IS NOT NULL))
        AND (pt.linked_to_id_patient = 0)
        AND (tm.id_patient IS NULL)

ORDER BY IF(lh.id IS NOT NULL,
    CONCAT(lh.city_code, '/', lh.hospital_code),
    CONCAT(pt.city_code, '/', pt.hospital_code))
    
      LIMIT 100000000")
  

    
    instrument_df = fetch(instrument, n=-1)
    
```





```{python,eval=FALSE}
#Quitting the driver
driver.quit()
```





```{r}
#Sheet 1
part1="C:/Users/Lucainson Raymond/Downloads/"
part2="MUSO - Members - Ajout des menages "
df_muso_men1<-read_excel(paste(part1,part2,sep="",Sys.Date(),".xlsx"),sheet = 1)

lookup<-read_excel('C:\\Users\\Lucainson Raymond\\Desktop\\lookup_caris\\caris-test_users_muso.xlsx')%>%
  select(username,name,data_office,`Nbre de groupe`,`Nbre de membre Total dans les groupes`)

lookup_muso<-lookup%>%
  select(username,name,data_office)

df_muso_men1<-df_muso_men1%>%
  select(started_time,username,`form.case.@case_id`)%>%
  rename(username=username)%>%
  rename(caseid=`form.case.@case_id`)

df_men1<-left_join(df_muso_men1,lookup_muso,by='username')%>%
  select(name,data_office,username,caseid,started_time)%>%
  distinct(caseid, .keep_all = TRUE)


df_men1$started_time<-as.Date(df_men1$started_time)
```





```{r}
a<-min(df_men1$started_time)
b<-length(unique(df_men1$caseid))
```



```{r,eval=FALSE}

#Sheet 2
part3='muso_beneficiaries '
df_muso_men2<-read_excel(paste(part1,part3,sep="",Sys.Date(),".xlsx"),sheet = 1)%>%
  select(patient_code,caseid)

df_muso_men2<-left_join(df_muso_men1,df_muso_men2,by='caseid')
#Replace NA's with empty string
df_muso_men2$form.household_muso.health_id[is.na(df_muso_men2$form.household_muso.health_id)]<-'empty'

#Rename relevant columns
df_muso_men2<-df_muso_men2%>%
  rename(`code MUSO associé`=form.household_muso.health_id)%>%
  rename(dob=form.household_muso.generale_information.dob)%>%
  rename(gender=	
form.household_muso.generale_information.gender)%>%
  rename(relationship=
form.household_muso.generale_information.muso_member_relationship)%>%
  rename(`age in year`=form.household_muso.generale_information.age_in_year)%>%
  rename(`household name`=
form.household_muso.generale_information.name)%>%
  rename(`case id`=`form.household_muso.case.@case_id`)

df_men2<-df_muso_men2%>%
  select(`household name`,dob,`age in year`,gender,`code MUSO associé`,relationship,`case id`)

compt_df_men2<-df_men2%>%
  filter(!`code MUSO associé` %in% c('---','empty'))

```





```{r}
d<-cut(Sys.Date(), breaks = 'week', start.on.monday = F)
d<-as.Date(d)
prev<-floor_date(d-1, "week",1)
after<-prev+4
```





```{r}

df_men_perf<-df_men1%>%
  group_by(started_time)%>%
  count()

eff_sem_ec<-df_men_perf%>%
  filter(started_time>= prev & started_time<=after)

```



### **OVERVIEW**

Du `r a` au `r Sys.Date()`, `r b` comptages de ménage ont été ajoutés sur CommCare.
Quant à la semaine écoulée (du `r prev` au `r after`), `r sum(eff_sem_ec$n)` ont été ajoutés à raison de `r round(sum(eff_sem_ec$n)/5,0)` en moyenne par jour.




### **1. Performance des agents de MUSO à travers le temps (du `r a` au `r Sys.Date()`)**


```{r,fig.width=9}
ggplotly(df_men_perf %>%
           ggplot(aes(x = started_time, y = n),fill="#00AFBB")+
           geom_line(stat = "identity", 
                     color= "#00AFBB",size=0.5) +
           geom_point() +
           ylab("Performance per day") +
           xlab("Date") +
           theme_classic()+
            labs(caption=paste("Data source: CommCare",sep = " / ", Sys.Date()))+
           theme(
             axis.title.x = element_text(family="Cambria",size=9),
             axis.title.y = element_text(family="Cambria",size=9)))
```


 


### **2.Clustering des agents par bureau (du `r a` au `r Sys.Date()`)**

```{r,fig.dim=c(9,7)}
df_perf<-df_men1%>%
  group_by(data_office,name)%>%
  count()%>%
  drop_na()


d1=data.frame(from="origin", to=df_perf$data_office)
d2=data.frame(from=d1$to, to=df_perf$name)
edges=rbind(d1, d2)

name= unique(c(as.character(edges$from), as.character(edges$to)))

vertices = data.frame(
  name, 
  value = c(NA,NA,NA,NA,NA,NA, NA, NA,df_perf$n)
) 


vertices$group = edges$from[ match( vertices$name, edges$to ) ]



vertices$id=NA
myleaves=which(is.na( match(vertices$name, edges$from) ))
nleaves=length(myleaves)
vertices$id[ myleaves ] = seq(1:nleaves)

# adjust angle calculation
vertices$angle = 360 / nleaves * vertices$id + 110  

# adjust hjust
vertices$hjust<-ifelse( vertices$angle < 290, 1, 0) 

# adjust where 180 is added
vertices$angle<-ifelse(vertices$angle < 290, vertices$angle+180, vertices$angle) 

mygraph <- graph_from_data_frame(edges, vertices=vertices)


ggraph(mygraph, layout = 'dendrogram', circular = TRUE) + 
  geom_edge_diagonal(colour="grey") +
  scale_edge_colour_distiller(palette = "dark2") +
  geom_node_text(aes(x = x*1.10, y=y*1.10, filter = leaf, label=name, angle = angle, hjust=hjust, colour=group), size=3.5, alpha=1) +
  geom_node_point(aes(filter = leaf, x = x*1.07, y=y*1.07, colour=group, size=value, alpha=0.2)) +
  scale_colour_manual(values= rep( brewer.pal(9,"Paired") , 30)) +
  scale_size_continuous(range = c(0.1,10) ) +
  coord_flip()+
  theme_void() +
  theme(
    legend.position="none",
    plot.margin=unit(c(0,0,0,0),"cm"),
  ) +
    labs(caption=paste("Data source: CommCare",sep = " / ", Sys.Date()))+
  expand_limits(x = c(-1.3, 1.3), y = c(-1.3, 1.3)) +
  theme(
    panel.background = element_rect(fill = "black", colour = "black",
                                    size = 3, linetype = "solid"))
    

```


***Note***: Le graphe ci-dessous est un **Dendogramme** circulaire basé sur la *Network theory*. Il nous permet de représenter l'ensemble des agents regoupés par bureau sous forme de grappes (ou clusters). Chaque nuance de couleur represente un bureau donné. Chaque boule située à l'issue d'un cluster représente la performance d'un agent affecté au bureau en question. Et notez que la taille de chaque boule donne une certaine idée quantitative de la performance relative de l'agent. Autrement dit, plus l'agent est performant, plus la boule est grande. L'inverse est aussi vraie, c'est-à-dire moins l'agent est performant, moins la boule est grande.



### **3. Performance des agents suivant le bureau (du `r a` au `r Sys.Date()`)**

```{r,fig.height=14,fig.width=9}

df_men1$name[is.na(df_men1$name)]<-'---'
df_men1$data_office[is.na(df_men1$data_office)]<-'---'
df_men1$username[is.na(df_men1$username)]<-'---'
df_men1$caseid[is.na(df_men1$caseid)]<-'---'

x<-df_men1%>%
  group_by(name,data_office)%>%
  count()

x%>%
  ggplot(aes(x = reorder(name, n), y = n, fill = name)) +
  geom_col(show.legend = FALSE) +
  geom_label(aes(label =n, hjust = 0.5,vjust=0.5),color="white",size=2.8,show.legend =F)+
  ylab("") +
  xlab("") +
  labs(caption=paste("Data source: CommCare",sep = " / ", Sys.Date()))+
  coord_flip(y=c(0,max(x$n)+0.05*max(x$n))) +
  facet_wrap(~data_office, ncol = 2, scales = "free_y")  +
  ggtitle("")+
  theme_bw()
```








### **4.Quantité moyenne de comptages de ménage ajoutée par jour par les agents durant la semaine écoulée (du `r prev` au `r after`)**

***Note***: Seuls les agents ayant synchronisé CommCare la semaine dernière apparaissent sur le graphe ci-dessous.
Puis, veuillez noter que les agents avec **0** comme moyenne ont synchronisé moins de 3 comptages de ménage durant la période.


```{r,fig.height=14,fig.width=9}

y<-df_men1%>%
  filter(started_time>= prev & started_time<=after)%>%
  group_by(name,data_office)%>%
  count()%>%
  mutate(mean=n/5)


y%>%
  ggplot(aes(x = reorder(name, mean), y = mean, fill = name)) +
  geom_col(show.legend = FALSE) +
  geom_label(aes(label =round(mean,0), hjust = 0.5,vjust=0.5),color="white",size=2.8,show.legend =F)+
  ylab("") +
  xlab("") +
  labs(caption=paste("Data source: CommCare",sep = " / ", Sys.Date()))+
  coord_flip(y=c(0,max(y$mean)+0.05*max(y$mean))) +
  facet_wrap(~data_office, ncol = 2, scales = "free_y")  +
  ggtitle("")+
  theme_bw()

```



















### **Tableau 1 - Liste des agents MUSO avec leur réalisation et leur écart par rapport à leur responsabilité**




```{r,eval=TRUE}
data_muso<-left_join(x,lookup,by='name')%>%
  rename(office=data_office.x, réalisation=n)%>%
  select(username,name,office,`Nbre de groupe`,
         `Nbre de membre Total dans les groupes`,réalisation)

data_muso$`Nbre de groupe`<-as.numeric(data_muso$`Nbre de groupe`)
data_muso$`Nbre de membre Total dans les groupes`<-as.numeric(data_muso$`Nbre de membre Total dans les groupes`)

data_muso1<-data_muso%>%
  mutate(`réalisation(pourcentage)`=paste0(round((réalisation/`Nbre de membre Total dans les groupes`)*100,2),'%'))

datatable(data_muso1, filter = 'bottom', extensions = 'Buttons',
          options = list(dom = 'Bfrtip',width="120px",
                         columnDefs = list(list(className = 'dt-center', targets = "_all")),
                         initComplete = JS(
                           "function(settings, json) {",
                           "$(this.api().table().header()).css({'background-color': '#0B1E2A', 'color': '#fff'});",
                           "}"),
                         buttons = c('copy', 'csv', 'excel', 'pdf', 'print'),pageLength = 6))
```







```{r}
### **4. Nombre de ménages restants à compter**
#Menages restants
part3='lookup_household_muso'
part2='C:\\Users\\Lucainson Raymond\\Desktop\\lookup_caris\\'
df_muso_men2<-read_excel(paste(part2,part3,sep="",".xlsx"),sheet = 1)%>%
  select(name_members,patient_code,caseid,group_departement,is_inactive,graduated,is_abandoned,group_name)%>%
  mutate(city=substr(patient_code,0,3))%>%
  distinct(caseid, .keep_all = TRUE)

df_men11<-df_men1%>%
  select(-name)

#join
df_muso_men<-left_join(df_muso_men2,df_men11,by='caseid')%>%
  select(-c(data_office,started_time))



df_muso_men_x<-df_muso_men%>%
  filter(is.na(username))%>%
  select(-username)
```







```{r,eval=FALSE}
#### **Distribution des ménages à compter suivant la ville**
df_muso_men_x_graf<-df_muso_men_x%>%
  group_by(city)%>%
  count()

df_muso_men_x_graf%>%
  ggplot(aes(x = reorder(city, n), y = n,fill=city)) +
  geom_col(show.legend = FALSE) +
  geom_label(aes(label =n, hjust = 0.5,vjust=0.5),color='white',size=2.8,show.legend =F)+
  ylab("") +
  xlab("") +
  labs(caption=paste("Data source: commcare",sep = " / ", Sys.Date()))+
  coord_flip(y=c(0,max(df_muso_men_x_graf$n)+0.05*max(df_muso_men_x_graf$n))) +
  ggtitle("")+
  theme_bw()

```







```{r,eval=FALSE}
#### **Tableau 2 - Liste des ménages de MUSO à compter**
datatable(df_muso_men_x, filter = 'bottom', extensions = 'Buttons',
          options = list(dom = 'Bfrtip',width="120px",
                         columnDefs = list(list(className = 'dt-center', targets = "_all")),
                         initComplete = JS(
                           "function(settings, json) {",
                           "$(this.api().table().header()).css({'background-color': '#0B1E2A', 'color': '#fff'});",
                           "}"),
                         buttons = c('copy', 'csv', 'excel', 'pdf', 'print'),pageLength = 6))

```




```{r, include=FALSE}
lapply(dbListConnections(MySQL()), dbDisconnect)
```
